【裁判字號】    97,易,1571
【裁判日期】    970627
【裁判案由】    竊盜
【裁判全文】
臺灣臺北地方法院刑事判決      九十七年度易字第一五七一號
公  訴  人  臺灣臺北地方法院檢察署檢察官
被      告  乙○○
上列被告因竊盜案件，經檢察官提起公訴（九十七年度偵字第八
九二六號），本院判決如下：
    主  文
乙○○攜帶兇器竊盜，處有期徒刑捌月。扣案老虎鉗壹支沒收之
。
    事  實
一、乙○○意圖為自己不法之所有，於民國九十七年四月十五日
    上午十時四十分許，騎車號ＭＣＶ—九六七號機車，並攜帶
    其所有客觀上可為兇器使用之老虎鉗一支，在臺北縣新店市
    ○○路六十一巷十三之三號旁停車場，竊取甲○○所有置放
    該處之汽車前、後保險桿各一支及樓梯防滑銅條六公尺（價
    值共計約新臺幣五、六千元），得手後，將之置於上開機車
    載運至臺北縣新店市○○路六十一巷底山頂之草叢內藏放，
    適為莊喬生目睹上情，而報警查獲。
二、案經臺北縣政府警察局新店分局報請臺灣臺北地方法院檢察
    署檢察官偵查起訴。
    理  由
壹、證據能力方面：
    按被告以外之人於審判外之言詞或書面陳述，除法律有規定
    者外，不得作為證據，刑事訴訟法第一百五十九條第一項固
    定有明文；惟被告以外之人於偵查中向檢察官所為之陳述，
    除顯有不可信之情況者外，得為證據，同法第一百五十九條
    之一第二項亦有明文；又被告以外之人於審判外之陳述，雖
    不符刑事訴訟法第一百五十九條之一至第一百五十九條之四
    之規定，而經當事人於審判程序同意作為證據，法院審酌該
    言詞陳述或書面陳述作成時之情況，認為適當者，亦得為證
    據。當事人、代理人或辯護人於法院調查證據時，知有第一
    百五十九條第一項不得為證據之情形，而未於言詞辯論終結
    前聲明異議者，視為有前項之同意，同法第一百五十九條之
    五亦有明文。證人即被害人甲○○、目擊證人莊喬生於偵查
    中之證述，及被害人所書立之贓物領據，雖均屬被告以外之
    人於審判外之陳述，然證人甲○○、莊喬生於偵查中之證述
    業經具結，有結文附卷可稽（見臺灣臺北地方法院檢察署九
    十七年度偵字第八九二六號偵查卷第四十四頁、第四十七頁
    ），當事人於審判程序對於上開證據方法之證據能力並未爭
    執，顯已放棄詰問權之行使，又被害人所書立之贓物領據，
    當事人於審判程序對於上開證據方法之證據能力亦未爭執，
    本院審酌該書面陳述於作成時之情況，並無違法不當或證明
    力明顯過低之瑕疵，復無顯不可信之情況，足認前揭證據方
    法，適為本案之證據；至其餘資以認定本案犯罪事實之非供
    述證據（詳後述），亦查無違反法定程序取得之情形，依同
    法第一百五十八條之四反面規定，洵具證據能力。
貳、實體方面：
一、訊據被告乙○○對於上揭事實供承不諱（見本院卷第十一頁
    反面、第十四頁反面），核與證人甲○○、莊喬生於偵查中
    證述之情節相符（見同上偵查卷第四十二頁、第四十五頁）
    ，並有贓物領據、現場採證照片附卷可稽（見同上偵查卷第
    二十頁、第三十頁至第三十三頁），復有老虎鉗一支扣案可
    資佐證，足見被告任意性自白與事實相符，本案事證明確，
    被告加重竊盜犯行，堪以認定，應予依法論科。
二、按按刑法第三百二十一條第一項第三款之攜帶兇器竊盜罪，
    係以行為人攜帶兇器竊盜為其加重條件，此所謂兇器，其種
    類並無限制，凡客觀上足對人之生命、身體、安全構成威脅
    ，具有危險性之兇器均屬之，且祇須行竊時攜帶此種具有危
    險性之兇器為已足，並不以攜帶之初有行兇之意圖為必要（
    最高法院七十九年臺上字第五二五三號判例參照）。扣案老
    虎鉗係金屬製品，質硬而型尖，客觀上足以危害他人生命、
    身體之安全，自屬兇器。核被告所為，係犯刑法第三百二十
    一條第一項第三款攜帶兇器竊盜罪。爰審酌被告正值青壯年
    ，不以正途取財，竟攜帶兇器竊取他人財物，所為損害被害
    人，且危害社會治安甚鉅，惟其犯罪後尚能坦承犯行，所竊
    取財物業經被害人領回，及其犯罪之動機、手段、目的、生
    活狀況、智識程度、所竊取財物之價值等一切情狀，量處如
    主文所示之刑。扣案老虎鉗子一支，係供犯罪所用之物，且
    為被告所有，業據被告陳明在卷（見本院卷第十四頁），爰
    依刑法第三十八條第一項第二款之規定諭知沒收。
據上論斷，應依刑事訴訟法第二百八十四條之一、第二百九十九
條第一項前段，刑法第三百二十一條第一項第三款、第三十八條
第一項第二款，判決如主文。
本案經檢察官江貞諭到庭執行職務
中    華    民    國  九十七  年    六    月  二十七  日
                          臺灣臺北地方法院刑事第十四庭
                              法      官  孫萍萍
以上正本證明與原本無異。
如不服本判決，應於判決送達後十日內，向本院提出上訴狀。
                              書  記  官  林義盛
中    華    民    國  九十七  年    六    月  二十七  日
附錄本案論罪科刑法條全文：
刑法第三百二十一條
犯竊盜罪而有左列情形之一者，處六月以上、五年以下有期徒刑
：
一、於夜間侵入住宅或有人居住之建築物、船艦或隱匿其內而犯
    之者。
二、毀越門扇、牆垣或其他安全設備而犯之者。
三、攜帶兇器而犯之者。
四、結夥三人以上而犯之者。
五、乘火災、水災或其他災害之際而犯之者。
六、在車站或埠頭而犯之者。
前項之未遂犯罰之。


司法院資訊處製作；財團法人民間司法改革基金會備份。
